臺灣高等法院高雄分院刑事判決　　　　100年度上訴字第510號
上　訴　人
即　被　告　廖文滄
上列上訴人因毒品危害防制條例案件，不服臺灣高雄地方法院99
年度審訴字第4414號中華民國100 年2 月11日第一審判決（起訴
案號：臺灣高雄地方法院檢察署99年度毒偵字第6806號），提起
上訴，本院判決如下：
     主  文
上訴駁回。
     理  由
一、按不服地方法院之第一審判決而上訴者，應向管轄第二審之
    高等法院為之。上訴書狀應敘述具體理由。上訴書狀未敘述
    上訴理由者，應於上訴期間屆滿後20日內補提理由書於原審
    法院，逾期未補提者，原審法院應定期間先命補正。第二審
    法院認為上訴書狀未敘述理由或上訴有第362 條前段之情形
    者，應以判決駁回之。但其情形可以補正而未經原審法院命
    其補正者，審判長應定期間先命補正。刑事訴訟法第361 條
    、第367 條，分別定有明文。所謂不服第一審判決之具體理
    由，必係依據卷內既有訴訟資料或提出新事證，指摘或表明
    第一審判決有何採證、認事、用法或量刑等足以影響判決本
    旨之不當或違法，而構成應予撤銷之具體事由，始克當之（
    例如：依憑證據法則具體指出所採證據何以不具證據能力，
    或依憑卷證資料，明確指出所為證據證明力之判斷如何違背
    經驗、論理法則）；倘僅泛言原判決認定事實錯誤、違背法
    令、量刑失之過重或輕縱，而未依上揭意旨指出具體事由，
    或形式上雖已指出具體事由，然該事由縱使屬實，亦不足以
    認為原判決有何不當或違法者（例如：對不具有調查必要性
    之證據，法院未依聲請調查亦未說明理由，或援用證據不當
    ，但除去該證據仍應為同一事實之認定），皆難謂係具體理
    由，俾與第二審上訴制度旨在請求第二審法院撤銷、變更第
    一審不當或違法之判決，以實現個案救濟之立法目的相契合
    ，並節制濫行上訴（最高法院97年度台上字第892 號判決意
    旨參照）。是以上訴人之上訴書狀或補提之上訴理由書，雖
    有敘述上訴理由，惟並未具體敘述第一審判決有上述違法、
    不當情形，即與未敘述具體理由無異，其所為上訴，即不符
    合上訴之法定要件。
二、上訴人即被告廖文滄經原審以違反毒品危害防制條例案件，
    其中施用第一級毒品，累犯，處有期徒刑1 年，其中施用第
    二級毒品，累犯，處有期徒刑6 月，並定應執行為有期刑1
    年4 月，有判決書可稽，被告不服提起上訴，略以：被告所
    犯2 罪，求刑過重云云。
三、關於刑之量定，係實體法上賦予法院得為自由裁量之事項，
    倘其未有逾越法律所規定之範圍，或濫用其權限，即不得任
    意指摘為違法（最高法院75年度台上字第7033號判例意旨參
    考）。且在同一犯罪事實與情節，如別無其他加重或減輕之
    原因，下級審量定之刑，亦無過重或失輕之不當情形，則上
    級審法院對下級審法院之職權行使，原則上應予尊重（最高
    法院85年度台上字第2446號判決意旨參考）。
四、查原判決業已審酌被告廖文滄前經強制戒治及刑罰執行後，
    仍未能徹底戒絕毒品，復再犯本件施用毒品罪，顯見其自制
    力不足，惟念所犯施用毒品罪乃屬戕害自身身心健康行為，
    反社會性之程度應屬較低，且其犯後已坦認犯行等一切情狀
    ，分別量處上開所示之刑，並定應執行刑為1 年4 月。業已
    斟酌關於刑法第57條科刑之一切情狀，在適法範圍內行使裁
    量權，業已從輕量刑，核無量刑瑕疵或違背法令不當之情形
    ；被告上訴理由仍以原判決量刑過重云云，自非可取，且未
    指摘原判決關於適用法律及量刑等項，有何具體違法或不當
    之處。
五、綜上所述，本院審酌上情，認原審依被告之自白，並斟酌全
    辯論意旨及調查證據之結果，予以論罪科刑，於判決內已具
    體說明論科之理由，及其憑以認定之證據，客觀上並無何違
    法或不當之處，量刑業已從輕。被告上訴意旨所陳，經核並
    未依據卷內既有訴訟資料，具體指出或表明原判決有何採證
    、認事、用法等足以影響判決本旨之不當或違法之理由，應
    認未符合具體理由之要件，揆諸前揭說明，其上訴亦不合法
    律上之程式。
六、爰依刑事訴訟法第367 條前段、第372 條，不經言詞辯論，
    逕為判決如主文。
中    華    民    國   100    年    3     月    29    日
                 刑事第九庭     審判長法  官  莊秋桃
                                      法  官  范惠瑩
                                      法  官  田平安
以上正本與原本無異。
施用第一級毒品部分如不服本判決，應於判決送達後10日內向本
院提出上訴狀，其未敘述理由者，並應於提出上訴狀後10日內向
本院補提上訴理由狀（應附繕本）。
其餘不得再上訴。
中    華    民    國   100    年    3     月    29    日
                                  書  記  官  馬蕙梅